【裁判字號】    98,訴,3651
【裁判日期】    981118
【裁判案由】    毒品危害防制條例
【裁判全文】
臺灣板橋地方法院刑事判決              98年度訴字第3651號
公  訴  人  臺灣板橋地方法院檢察署檢察官
被      告  甲○○
上列被告因違反毒品危害防制條例案件，經檢察官提起公訴（98
年度毒偵字第5404號），本院依簡式審判程序判決如下：
    主  文
甲○○施用第一級毒品，累犯，處有期徒刑玖月，扣案之第一級
毒品海洛因壹包（驗餘淨重零點零陸零伍公克）沒收銷燬之。
    事  實
一、甲○○前於民國88年間，因施用第二級毒品案件，經本院以
    88年度毒聲字第2101號裁定送觀察、勒戒後，因認有繼續施
    用之傾向，再經本院以88年度毒聲字第3711號裁定令入戒治
    處所施以強制戒治，嗣於88年12月22日停止戒治出所，並經
    臺灣板橋地方法院檢察署檢察官以89年度戒毒偵字第498 號
    為不起訴處分確定；復於90年間，因施用毒品案件，經本院
    以90年度毒聲字第849 號裁定令入戒治處所施以強制戒治，
    於91年4 月10日強制戒治執行完畢，另並經檢察官起訴，經
    本院以90年度易字第1286號判處有期徒刑3月確定，於91年8
    月21日易科罰金執行完畢（於本案不構成累犯）；又於94年
    間，因施用第一級毒品案件，經本院以94年度訴字第2502號
    判決判處有期徒刑7 月確定，嗣因合於中華民國九十六年罪
    犯減刑條例規定，經本院以96年度聲減字第482 號裁定減為
    有期徒刑3月又15日確定，於96年7月16日縮刑期滿執行完畢
    （於本案構成累犯）。詎甲○○猶不知悔改，復基於施用第
    一級毒品海洛因之犯意，於98年7月22日1時30分許，在其友
    人位於桃園縣八德市附近之住處內，施用第一級毒品海洛因
    1 次。嗣於翌（23）日22時20分許，在臺北縣樹林市○○路
    與三龍街口，因另案通緝為警逮捕，並扣得第一級毒品海洛
    因1 包（驗餘淨重0.0605公克），再經警採集其尿液送驗後
    ，鑑驗結果呈嗎啡陽性反應，而查悉上情。
二、案經臺北縣政府警察局新莊分局移送臺灣板橋地方法院檢察
    署檢察官偵查起訴。
    理  由
一、本院於準備程序進行中，被告甲○○就被訴事實為有罪之陳
    述，經告知被告簡式審判程序之旨，並聽取公訴人及被告之
    意見後，裁定進行簡式審判程序。
二、前揭事實，業據被告在本院審理時坦承不諱，且被告經警查
    獲後所採集之尿液，經送請檢驗之結果，確呈嗎啡陽性反應
    ，有臺灣檢驗科技股份有限公司98年8月6日出具之濫用藥物
    檢驗報告1 份、臺北縣政府警察局新莊分局偵辦毒品危害防
    制條例案件被移送人姓名代碼對照表1 紙附卷可稽。此外，
    復有扣案之第一級毒品海洛因1包（淨重0.065公克，驗餘淨
    重0.0605公克）暨卷附交通部民用航空局航空醫務中心毒品
    鑑定書1 份足資佐證。是堪認被告自白施用第一級毒品海洛
    因應與事實相符。再觀之事實欄所載被告前案紀錄，被告於
    初次經觀察、勒戒執行完畢釋放後5 年內，又因施用毒品犯
    行經戒毒處遇，有臺灣高等法院被告前案紀錄表1 份附卷可
    憑，其再犯本案，已不屬毒品危害防制條例第20條規定之「
    初犯」或「5 年後再犯」，自應依同條例第10條處罰（最高
    法院97年度第5 次刑事庭會議決議；最高法院98年度臺非字
    第12號判決參照）。是本案事證明確，被告犯行洵堪認定，
    應依法論科。
三、按海洛因係屬毒品危害防制條例第2 條第2 項第1 款所規定
    之第一級毒品，被告持有海洛因之低度行為，應為施用海洛
    因之高度行為所吸收，不另論罪。核被告所為，係犯毒品危
    害防制條例第10條第1 項施用第一級毒品罪。末查，被告前
    曾受有如事實欄第一項所載之犯罪科刑及執行情形，有臺灣
    高等法院被告前案紀錄表1 份在卷可憑，其於受有期徒刑之
    執行完畢後，5 年以內故意再犯本件有期徒刑以上之罪，為
    累犯，應依刑法第47條第1 項之規定加重其刑。爰審酌被告
    有上開構成累犯之前科，且前已因施用毒品案件經送觀察勒
    戒及強制戒治，仍不能戒除毒癮，再次漠視法令禁制而犯本
    罪，顯見其戒除毒癮之意志薄弱，兼酌其施用毒品行為本質
    上係屬自我戕害行為，反社會性之程度應較低，暨其智識程
    度、犯罪動機、目的及犯後態度等一切情狀，量處如主文所
    示之刑。又扣案之海洛因1 包（淨重0.065 公克，驗餘淨重
    0.0605公克），係屬查獲之第一級毒品，且因盛裝前開毒品
    之塑膠袋內所含毒品無法完全析離，應概認係屬查獲之第一
    級毒品，除檢驗用罄部分業已滅失毋庸宣告沒收銷燬外，爰
    依毒品危害防制條例第18條第1 項前段規定宣告沒收銷燬之
    。
據上論斷，應依刑事訴訟法第273條之1第1項、第299條第1 項前
段，毒品危害防制條例第10條第1項、第18條第1項前段，刑法第
11條、第47條第1項，判決如主文。
本案經檢察官李超偉到庭執行職務。
中    華    民    國    98    年    11    月    18    日
                    刑事第二庭  法  官  陳正偉
上列正本證明與原本無異。
如不服本判決，應於送達後10日內敘明上訴理由，向本院提出上
訴狀，上訴於本院第二審合議庭 (應附繕本) 。其未敘述上訴理
由者，應於上訴期間屆滿後20日內向本院補提理由書「切勿逕送
上級法院」。
                                書記官  江文彬
中    華    民    國    98    年    11    月    18    日
附錄本案論罪科刑法條全文：
毒品危害防制條例第十條
施用第一級毒品者，處六月以上五年以下有期徒刑。
施用第二級毒品者，處三年以下有期徒刑。


司法院資訊處製作；財團法人民間司法改革基金會備份。
